臺灣基隆地方法院宣示判決筆錄　　　　　　　　　　九十一年度基簡字第六五七號
　　原　　　告　甲○○
　　被　　　告　乙○○
右當事人間九十一年度基簡字第六五七號損害賠償事件於中華民國九十一年十一月十
三日下午四時零分在本院民事第七法庭公開宣示判決出席職員如左：
　　　　　　　　法　　　官　陳湘琳
　　　　　　　　法院書記官　黃致祥
　　　　　　　　通　　　譯　吳涴鈺
朗讀案由兩造均未到法官朗讀主文宣示判決，並諭知將判決主文、所裁判之訴訟標的
及其理由要領，記載於後：
    主　　　文
被告應給付原告新臺幣捌萬伍仟捌佰玖拾伍元，及自民國九十一年九月二十五日起至
清償日止，按年息百分之五計算之利息。
原告其餘之訴駁回。
訴訟費用由被告負擔十五分之十三，餘由原告負擔。
本判決原告勝訴部分於原告以新臺幣貳萬玖仟元為被告供擔保後，得為假執行。
原告其餘假執行之聲請駁回。
    事實及理由要領
一、原告原請求被告給付新臺幣（下同）十六萬八千六百三十四元，於起訴狀繕本送
　　達後，減縮為請求九萬九千六百三十三元，依民事訴訟法第二百五十五條第一項
　　第三款之規定，並無不合，先予敘明。
二、原告起訴主張其於民國九十一年八月十二日下午三時左右，駕駛其所有車號六Ｃ
    －六六六○號自用小客車（以下簡稱系爭自用小客車），沿新台五線公路由汐止
    往七堵市區方向行駛，途經基隆市○○街口遇紅燈而暫停，遭被告駕駛車號二Ｄ
    －七○五號營業小客車由後方撞及，致系爭小客車受有損害，共支出修車費用八
    萬七千七百九十三元、拖吊費用一千五百元、存證信函郵資費四十六元、信用卡
    循環利息一千一百二十元，另原告因車輛受損至修車廠及法院訴訟而於九十一年
    八月十五日、八月二十七日、九月九日請假三天，薪資被扣五千七百九十九元，
    且往返修車廠及新竹住處須搭計程車，共支出計程車費三千三百七十五元，總計
    九萬九千六百三十三元。
三、被告對其於前揭時間、地點駕駛車號二Ｄ－七○五號營業小客車撞及原告所駕駛
    之系爭自用小客車並不爭執，但辯稱當時係後方某輛拖吊車欲超車，為避讓該車
    故往右方行駛，始撞及系爭自用小客車，事後被告請另一汽車修護廠估計系爭自
    用小客車之修理費用僅為五萬二千三百元，原告請求之修車費過高，另原告在飯
    店之工作係下午休息，不須請假至修車廠或法院開庭，且如原告需要用車，可搭
    乘大眾交通工具，被告亦可請友人載送，至於信用卡循環利息不應由被告負擔等
    語。
四、經查，原告主張其所有之系爭自用小客車於前揭時間、地點遭被告駕駛車號二Ｄ
    －七○五號營業小客車不慎撞損之事實，業據原告提出汽車行車執照影本一份及
    修車明細為證，且被告於肇事後向警方陳述係因其駕駛之車號二Ｄ－七○五號營
    業小客車煞車失靈，而使用手煞車亦無法煞住車輛，致撞及由原告駕駛遇紅燈而
    暫停之系爭自用小客車等情，業經本院依職權向基隆市警察局第三分局調閱本件
    車禍道路交通事故調查報告表、工作紀錄簿及現場照片等資料在卷可稽，縱被告
    所辯為避讓超車之拖吊車屬實，亦應注意車前狀況及兩車併行之間隔，被告就本
    件車禍之發生確有過失應堪認定，而原告所有之系爭自用小客車係因本件車禍受
    損，與被告之過失行為間顯有相當因果關係，則原告主張被告應負過失侵權行為
    損害賠償責任，洵屬有據。
五、按因故意或過失，不法侵害他人之權利者，負損害賠償責任；損害賠償，除法律
    另有規定或契約另有訂定外，應以填補債權人所受損害及所失利益為限；民法第
    一百八十四條第一項前段、第二百十六條第一項分別定有明文。茲就原告所請求
    之損害應否准許，分述如次：
  (一)存證信函郵資費：原告於九十一年九月二日至基隆七堵郵局寄發存證信函第一九
  　三號，函請被告於收受後三日內處理本件車禍賠償事宜，而支出郵資費四十六元
  　，業據原告提出存證信函及限時掛號函件執據，且為被告所不爭執，此部分之請
  　求應予准許。
  (二)汽車修復費：原告所有之系爭自用小客車遭被告不慎撞損後，共支出修復費用八
    萬七千七百九十三元之事實，業據原告提出修車明細及統一發票為證，被告雖抗
    辯其請修護廠估計系爭自用小客車之修理費用為五萬二千三百元，原告請求之修
    理費用過高，然內部零件是否毀損從外觀往往無法判斷，故修車前之估價與實際
    完全修復後之費用本有差距，且系爭自用小車確有受損，本院審酌系爭該車受損
    情形，認原告所舉修復費用與實情相符，均屬修復之必要費用，被告之抗辯殊非
    可採，堪可認定該車之修復費用為八萬七千七百九十三元。惟依民法第一百九十
    六條規定請求物被毀損所減少之價額，固得以修復費用為估定之標準，但以必要
    者為限，即修理材料以新品換舊品，應予折舊。原告所有之系爭自用小車係九十
    一年二月份出廠，於九十一年三月二十六日領照使用，有汽車行車執照影本可稽
    ，至九十一年八月十二日受損時止，依營利事業所得稅查核準則第九十五條第六
    項規定：「固定資產提列折舊採用定率遞減法者，以一年為計算單位，其使用期
    間未滿一年者，按實際使用之月數相當於全年之比例計算之，不滿一月者，以一
    月計」之方法計算結果，其實際使用時間為四月又十八日，應以五月計，其汽車
    及附加零件已有折舊，應將折舊部分予以扣除。本院依行政院所頒固定資產耐用
    年數表及固定資產折舊率表之規定，自用小客車之耐用年數為五年，依定率遞減
    法每年折舊千分之三百六十九，則原告請求之修理費中零件部分為四萬二千五百
    九十三元，依上開標準計算之折舊額為六千五百四十九元（４２５９３元Ｘ０．
    ３６９Ｘ５／１２＝６５４９，元以下四捨五入），扣除折舊額後，原告所得請
    求之零件費用為三萬六千零四十四元，連同不應折舊之工資四萬五千二百元，合
    計為八萬一千二百四十四元。
  (三)拖吊費：原告於系爭自用小客車受損後以拖吊車拖至修車廠，支出拖吊費一千五
    百元，已提出免用統一發票收據為證，原告受有此部分損害，其請求並無不合。
  (四)信用卡循環利息：原告主張其以信用卡支付系爭自用小客車修復費，因無能力付
    款，經銀行收取循環利息一千一百二十元，然該循環利息係因原告未繳款所致，
    與被告之侵權行為間，並無相當因果關係，不應由被告負責賠償，原告此部分之
    請求，於法無據，不應准許。
　(五)薪資損失：原告主張因車輛受損至修車廠及法院訴訟而於九十一年八月十五日、
　　八月二十七日、九月九日請假三天，薪資被扣五千七百九十九元，固提出薪資袋
　　二件為證，然原告將系爭自用小客車送修或取回，應可利用下班時間為之，另原
　　告於九十一年九月九日至本院遞交起訴狀，實不須花費全天時間，原告請求被告
　　賠償薪資損失五千七百九十九元，尚非可採。
　(六)計程車費：原告主張其於九十一年八月十六日至同年月二十七日車輛修理期間，
　　需搭乘計程車往返新竹火車站至新竹市○○路住處及至修車廠送修、取回系爭自
　　用小客車，共支出計程車費三千三百七十五元，業據其提出計程車車資證明十二
　　紙為證，原告平日既以駕駛系爭自用小客車為交通工具，於系爭自用小客車受損
　　期間搭乘計程車，尚屬合理，除其中九十一年八月二十七日搭乘計程車至修車廠
　　取車後，回程自係駕駛自用小客車，無再搭乘計程車之必要，所支出之二百七十
　　元應予扣除外，其餘三千一百零五元應認係原告所受之損害，應予准許。
六、從而，原告本於侵權行為之法律關係，請求被告給付八萬五千八百九十五元，及
    自起訴狀繕本送達翌日即九十一年九月二十五日起至清償日止，按年息百分之五
    計算之利息，為有理由，應予准許；逾上開金額範圍之請求，於法無據，應予駁
    回。
七、原告陳明願供擔保，聲請宣告假執行，經核其勝訴部份，合於法律規定，爰酌定
    相當之擔保金額宣告之；其餘假執行之聲請，因該部份訴之駁回而失所依據，應
    予駁回。
中　　　華　　　民　　　國　　九十一　　年　　　十一　　月　　　十三　　日
~B臺灣基隆地方法院基隆簡易庭
~B　　法　　　官　陳湘琳
右正本證明與原本無異。
對於本判決如有不服，應於收受送達後二十日內向本院提出上訴書狀，上訴於本院合
議庭，並按他造當事人之人數附俱繕本。
中　　　華　　　民　　　國　　九十一　　年　　　十一　　月　　　十四　　日
~B　　法院書記官　黃致祥
